臺灣臺北地方法院刑事判決　　　　　　　93年度訴字第1179號
公　訴　人　臺灣臺北地方法院檢察署檢察官
被　　　告　甲○○
選任辯護人　繆　璁律師
上列被告因違反槍砲彈藥刀械管制條例案件，經檢察官提起公訴
（93年度偵字第13223 號），本院判決如下：
    主  文
甲○○無罪。
    理  由
一、公訴要旨：
  (一)公訴事實：被告甲○○於民國92年2 月初，在臺北縣土城市
    某處自真實姓名年籍不詳綽號「阿文」之人取得土造金屬槍
    管一支後，即在其位於臺北縣新店市○○路35巷8 號之住所
    ，利用其自模型玩具店購得之仿FN廠1910型半自動手槍製造
    之金屬玩具手槍及玩具子彈，將原有之槍枝槍管改造為土造
    金屬槍管而製造可擊發子彈之改造手槍1 支既遂後，又著手
    將玩具金屬彈殼加裝土造金屬彈頭以改造子彈共4 顆，及將
    玩具金屬彈殼和底火帽組合做成道具子彈4 顆，因改造子彈
    及道具子彈皆不具殺傷力而未遂，嗣於93年7 月22日凌晨1
    時30分許，在臺北縣新店市○○路與安平路口為警查獲，並
    扣得上開改造手槍1 支、改造子彈3 顆及道具子彈4 顆等物
    。
  (二)起訴法條：槍砲彈藥刀械管制條例第11條第1 項、第12條第
    5 項。
  (三)起訴證據：
    1.被告甲○○自白改造手槍、子彈，且改造完成後曾擊發過
      1 次。
    2.扣案改造手槍1 支、改造子彈3 顆及道具子彈4 顆。
    3.內政部警政署刑事警察局93年9 月1 日刑鑑字第09301584
      42號槍彈鑑定書、93年11月23日刑鑑字第0930222544號函
      各1 件。
二、本院的判斷：
  (一)被告辯稱：雖然我有改裝扣案手槍的槍管，及在3 顆玩具彈
    殼上換裝金屬彈頭，但扣案的改造槍枝及子彈均不具殺傷力
    ，我是基於好奇才改裝槍枝槍管、組裝子彈，並無製造具殺
    傷力之槍、彈故意，堅決否認有違反槍砲彈藥刀械管制條例
    犯行等語。
  (二)經查：
    1.扣案手槍部分：
      (1)按槍砲彈藥刀械管制條例第11條第1 項之製造其他可發
        射金屬或子彈具有殺傷力之槍枝罪，其前提必以其他可
        發射金屬或子彈之槍枝具有殺傷力為其犯罪構成要件；
        茍該槍枝並未具有殺傷力，自難遽論予該罪責。
      (2)被告甲○○固供承：於92年2 月初在臺北縣土城市某處
        自真實姓名年籍不詳綽號「阿文」之人取得土造金屬槍
        管1 支後，即在其位於臺北縣新店市○○路35巷8 號之
        槍製造之現具手槍及玩具子彈，將原有之槍枝槍管改造
        為土製金屬槍管而製造成可擊發子彈之改造手槍一支既
        遂後，又著手將玩具金屬彈殼加裝土造金屬彈頭以改造
        子彈共4 顆，及將玩具金屬彈殼和底火帽組合做成道具
        子彈4 顆，其將上開槍枝改造完成後，曾經予以試射擊
        發一次等語。惟查：扣案之槍彈經送內政部警政署刑事
        警察局鑑定結果，認一送鑑改造手槍1 枝（不含彈匣，
        槍枝管制編號0000000000），認係由仿FN廠1910度半自
        動手槍製造之金屬玩具手槍換裝土造金屬槍管而成之改
        造手槍，經檢視，撞針斷裂，依現狀，無法供擊發子彈
        使用，認不具殺傷力等情，此有該局93年9 月1 日刑鑑
        字第0930158442號槍彈鑑定書在卷可憑，是被告所持槍
        枝為警查獲時，撞針已斷裂，不能正常擊發，顯然不具
        有殺傷力，縱被告自白其曾擊發一次云云，惟此並無其
        他證據可佐，不能以被告自白認定原持有槍枝具有殺傷
        力。
      (3)又本院為明瞭前述經警扣案之玩具槍如撞針未斷裂，機
        械性能是否良好？如裝填適當子彈是否具有殺傷力？乃
        函請內政部警察署刑事警察局鑑定，經鑑定結果為：「
        經檢視，送鑑槍枝（槍枝管制編號0000000000）除撞針
        斷裂外，其他結構、功能完整；經換裝適用之撞針後，
        機械性能良好，可擊發適用之子彈，認具殺傷力等語，
        固有該局93年11月23日刑鑑字第0930222544號函在卷可
        稽，然上開鑑定結果係以換裝適用之撞針、裝填適用之
        子彈為前提，而被告為警查獲時，除扣得系爭玩具槍外
        ，並未扣得任何可供換裝之撞針，則扣案之手槍撞針既
        已斷裂，且被告並無適當之撞針可供換用，顯然被告為
        警查獲時所持有之手槍並不具殺傷力，雖被告供承其曾
        實際試射一次，又無法證明該槍枝之原有撞針係可擊發
        子彈之適用撞鋪針，自難認為該扣案之前揭玩具手槍具
        有殺傷力。
    2.送鑑改造子彈、道具子彈部分：
      (1)扣案送鑑改造子彈3 顆，經鑑定結果認均係由玩具金屬
        彈殼加裝直徑約8.0 mm（採樣1 顆測量）土造金屬彈頭
        而成之改造子彈，經採樣1 顆試射，無法擊發，認不具
        殺傷力；送鑑道具子彈4 顆，鑑驗情形如下：(一)3 顆，
        認均係由玩具金屬彈殼和底火帽組合而成，因不具彈頭
        、發射火藥，非為完整之子彈結構，認均不具殺傷力。
        (二)1 顆，認係玩具金屬彈殼等情，此有內政部刑事警察
          局93年9 月1 日刑鑑字第0930158442號槍彈鑑定書在
          卷可稽。是被告甲○○雖有改造子彈行為，惟其所改
          造之子彈均不具殺傷力。
      (2)且本院認為槍砲彈藥刀械管制條例第十二條第一項之未
        經許可製造子彈罪，其前提必以所製造之子彈具有殺傷
        力為其犯罪構成要件；是該條項之未經許可製造具殺傷
        力之子彈罪，必以行為人之著手實施改造或製造具殺傷
        力之子彈行為，在將來客觀上完成後，該改造或製造完
        成之子彈經實際試射擊發具有殺傷力而言；僅因著手實
        施行為而因故無法完成該子彈改造或製造之結果，始有
        未遂犯之可能；如該經實施改造或製造完畢之子彈客觀
        上並不能擊發，而不具有殺傷力，自無論以未遂犯可言
        。本件前開扣案之改造子彈3 顆、道具子彈4 顆經改造
        完成後，並不具有殺傷力等情，已如前述；可見本件前
        開扣案之子彈雖經改造完成，惟其客觀上並不具殺傷力
        ，故自無論以未遂犯之可言；從而公訴人謂被告改造玩
        具子彈之行為應屬未遂云云，尚有誤會，併此敘明。
    3.綜上所論，本案公訴人所舉事證無從積極證明被告犯罪，
      此外，又查無其他事證足為不利於被告的認定，本於罪疑
      為輕原則，不能證明被告犯罪，自應依法諭知被告無罪。
三、適用的法條：
    刑事訴訟法第301 條第1 項。
本案經檢察官彭慶文到庭執行職務。
中　　華　　民　　國　　93　　年　　12　　月　　31　　日
                        臺灣臺北地方法院刑事第13庭
                            審判長法  官  朱瑞娟
                                  法  官  吳佳薇
                                  法　官　陳慧萍
右正本證明與原本無異。
如不服本判決，應於判決送達後十日內向本院提出上訴狀（應抄
附繕本）。告訴人或被害人如對於本判決不服者，應具備理由請
求檢察官上訴，其上訴期間之計算係以檢察官收受判決正本之日
期為準。
　　　　　　　　　　　　　　　    書記官　何適熹
中　　華　　民　　國　　94　　年　　1 　　月　　 3　　日
